臺北高等行政法院裁定
　　　　　　　　　　　　　　　　　　 95年度訴字第2148號
原　　　告　甲○○○
訴訟代理人　丁○○
原　　　告　乙○○
被　　　告　臺北市稅捐稽徵處
代　表　人　丙○○處長）住同.
訴訟代理人　己○○
　　　　　　戊○○
上列當事人間因損害賠償事件，提起行政訴訟，本院裁定如下︰
    主  文
原告之訴駁回。
訴訟費用由原告負擔。
　　理  由
一、按公法上之爭議，除法律別有規定外，得依本法提起行政訴
    訟；訴訟事件不屬行政法院之權限者，行政法院應以裁定駁
    回之，行政訴訟法第2條、第107條第1項第1款分別定有明文
    。
二、本件原告占用訴外人楊祥林、楊網冬所有之臺北市○○區○
    ○段1 小段588 、588-1 、588-2 地號等3 筆土地（下稱系
    爭土地）之部分面積興屋居住多年，因所有權人行蹤不明，
    被告乃指定包括原告在內之占用人共6 人就所占用部分之土
    地，代繳土地地價稅，原告二人不服，分別提出復查、訴願
    。經訴願機關分別作成決定，對原告乙○○部分乃以民國（
    下同）95年6 月9 日府訴字第09584362400 號訴願決定不受
    理，理由略謂：「．．．3 、嗣經原處分機關重新審查後，
    以95年5 月12日北市稽法甲字第09590287000 號復查決定：
    『1 、本處95年1 月23日北市稽法甲字第09590056700 號復
    查決定作廢。2 、原核定申請人代繳系爭土地94年地價稅更
    正為新臺幣7, 070元。』準此，原處分已不存在，訴願之標
    的即已消失，揆諸首揭規定及判例意旨，自無訴願之必要。
    」；對原告甲○○○部分，則以同年2 月23日府訴字第0942
    7766800 號訴願決定「原處分撤銷，由原處分機關於收受決
    定書之次日起50日內另為處分。」，理由略謂，被告既係以
    地上房屋表彰房屋所有權人對系爭土地之使用、占有關係，
    則未經實際測量、調查即逕以按比例核定代繳地價稅之面積
    ，似欠公允，及被告僅憑該房屋91年7 月設立房屋稅籍之面
    積紀錄，即遽以補徵原告甲○○○自89年起之地價稅，自有
    再為斟酌之餘地。原告即行提起本件訴訟，主張原告等於40
    餘年，向冒稱為地主之楊樹土租地，嗣楊樹土死亡後，仍繳
    付租金由其子楊陸夫收取，原告等已於系爭土地居住超過50
    餘年，系爭土地應歸屬現住人所有，原告等曾向被告所轄萬
    華分處申請土地及建物所有權狀未獲。被告一直發函向原告
    催討地價稅，欺侮原告，造成原告精神上極大之損害，被告
    所屬公務人員顯有違法失職情事，請求被告及所轄萬華分處
    應補發土地及建築改良物所有權狀，及賠償原告每人各新臺
    幣（下同）20萬元。嗣於準備程序中，經本院闡明本件宜以
    撤銷之訴之訴訟種類進行程序，原告同意撤回對被告所轄萬
    華分處之起訴，惟仍堅持提出損害賠償之訴，並變更訴之聲
    明為被告應賠償原告各200 萬元。
三、查依原告所述，已非指摘指定代繳及核課處分之違誤，而係
    以被告承辦人違法失職，損害其精神，請求賠償200 萬元，
    核屬國家賠償或損害賠償之事件，應循民事訴訟程序請求救
    濟，非行政法院所得審判之範圍，揆諸首揭法條規定，原告
    起訴並非合法，應予駁回。
四、依行政訴訟法第107 條第1 項第1 款、第104 條、民事訴訟
法第95條、第78條，裁定如主文。
中　　華　　民　　國　　96　　年　　 2 　　月　  26 　日
                         第四庭審判長法  官　侯  東  昇
                                     法  官　陳  秀  
                                   　法  官　李　玉　卿
上為正本係照原本作成。
如不服本裁定，應於送達後10日內向本院提出抗告狀（須按他造
人數附繕本）。
中　　華　　民　　國　　96　　年　　 2     月　  26   日
           　　　　　　　　　　　　　書記官  楊  怡  芳
